【裁判字號】    95,抗,182
【裁判日期】    951108
【裁判案由】    本票裁定
【裁判全文】
臺灣板橋地方法院民事裁定               95年度抗字第182號
抗  告  人  甲○○
相  對  人  中國石油股份有限公司
法定代理人  乙○○
上列當事人間本票裁定事件，對於中華民國95年10月25日本院95
年度抗字第182號裁定再為抗告，本院裁定如下：
    主  文
抗告駁回。
抗告程序費用由抗告人負擔。
    理  由
一、按抗告法院之裁定，以抗告不合法而駁回者，不得再為抗告
    。但得向原法院提出異議；前項異議，準用民事訴訟法第
    484 條第2 項及第3 項之規定；除前2 項之情形外，對於抗
    告法院之裁定再為抗告，僅得以其適用法規顯有錯誤為理由
    ，並經原法院之許可者為限；前項許可，以原裁定所涉及之
    法律見解具有原則上重要性者為限；民事訴訟法第436 條之
    3 第3 項、第4 項及第436 條之6 之規定，於第3 項之抗告
    準用之，非訟事件法第45條定有明文。換言之，再抗告人於
    針對非訟事件之抗告法院裁定提起再抗告時，僅得以其「適
    用法規顯有錯誤」及「所涉及之法律見解具有原則上重要性
    」為理由，始得為之，否則抗告法院依法即無從許可其再抗
    告，應以裁定駁回其抗告。又所謂適用法規顯有錯誤者，係
    指確定判決所適用之法規顯然不合於法律規定，或與司法院
    現尚有效及大法官會議之解釋，或本院尚有效之判例顯然違
    反者而言（最高法院60年台再字第170號判例參照）。
二、本件抗告意旨雖略以：本件之本票相對人於契約終止後應返
    還抗告人，相對人卻未返還，反而聲請本票裁定，原裁定不
    察，違背法令。本件本票並無發生行使權利事由，相對人依
    法即不得提示，聲請本票裁定亦非合法，原裁定未審酌，即
    屬違背法令等語。惟按本票執票人，依票據法第123 條規定
    ，聲請法院裁定許可對發票人強制執行，係屬非訟事件，此
    項聲請之裁定，及抗告法院之裁定，僅依非訟事件程序，以
    審查強制執行許可與否，並無確定實體上法律關係存否之效
    力，如發票人就票據債務之存否有爭執時，應由發票人提起
    確認之訴，以資解決（最高法院57年台抗字第76號判例意旨
    參照），本院原抗告裁定據此判例意旨，認定「抗告人於提
    起抗告時所提各項抗辯，均屬實體上法律關係之爭執，揆諸
    首揭說明，即應由抗告人另行起訴以求解決，非得於本件抗
    告程序中為主張，本院亦無從為審究；從而，抗告人提起本
    件抗告，難認有理由，應予駁回」等語，並無違背法令之處
    ，況核其再抗告狀之內容，亦難謂其再為抗告涉及之法律見
    解具有原則上之重要性，從而，抗告人提起本件抗告不應許
    可，爰依非訟事件法第45條第5 項準用民事訴訟法第436 條
    之3 第3 項後段之規定，裁定駁回其抗告。
三、據上論結，本件再抗告為無理由，應依非訟事件法第21條第
    2 項、第46條，民事訴訟法第495 條之1 第1 項、第449 條
    第1 項、第95條、第78條，裁定如主文。
中    華    民    國    95    年    11    月    8     日
                  民事第二庭  審判長法  官 梁宏哲
                                    法  官 黃若美
                                    法  官 楊明佳
以上正本證明與原本無異。
如不服本裁定，得於收受本裁定正本送達後10日內，依非訟事件
法第45條第5 項準用民事訴訟法第436 條之3 第4 項，逕向最高
法院抗告。
中    華    民    國    95    年    11    月    8     日
                                 ? 書記官  楊璧華


司法院資訊處製作；財團法人民間司法改革基金會備份。
